【裁判字號】    94,訴,1986
【裁判日期】    950601
【裁判案由】    
【裁判全文】
臺灣彰化地方法院刑事判決              94年度訴字第1986號
公  訴  人  臺灣彰化地方法院檢察署檢察官
被      告  辰○○
                    （現於臺灣臺中看守所羈押中）
指定辯護人  朱逸群律師
上列被告因強盜等案件，經檢察官提起公訴（臺灣彰化地方法院
檢察署94年度偵字第8058、8433號），暨移送併辦（臺灣臺中地
方法院檢察署95年度偵字第1621、1622、1858、1948、2424、24
25、2426、2878、3619、3620、4563、4564、6950號），本院判
決如下：
    主  文
辰○○共同連續攜帶兇器、毀越門扇、於夜間侵入住宅竊盜，累
犯，處有期徒刑壹年貳月；扣案之鑰匙壹支沒收。又共同連續意
圖為自己不法之所有，攜帶兇器，以強暴至使不能抗拒，而取他
人之物，累犯，處有期徒刑玖年陸月；扣案之尖刀壹支沒收。應
執行有期徒刑拾年陸月，扣案之尖刀及鑰匙各壹支均沒收。
    事  實
一、辰○○於民國（下同）85年間，因竊盜案件，經本院於85年
    10月8日以85年度易字第1877號判決判處有期徒刑7月在案，
    嗣經提起上訴，經臺灣高等法院臺中分院於85年12月26日以
    85年度上易字第2660號判決上訴駁回而確定；因違反麻醉藥
    品管理條例案件，於86年2月26日經本院以85年度易字第263
    0號判決判處有期徒刑6月確定；又因過失致死案件，於86年
    6月2日經本院以86年度交訴字第2號判處有期徒刑1年確定，
    三案經定應執行有期徒刑1年10月，於90年3月25日縮短刑期
    而執行完畢。詎辰○○竟不知悔改，因缺錢花用，與午○○
    共同基於意圖為自己不法所有之概括犯意聯絡及行為分擔，
    先後於附表一所示之時間、地點，以附表一所示之犯罪方法
    ，竊取如附表一所示被害人之財物，得手後所得財物均由二
    人共同使用或朋分花用。
二、又辰○○與午○○復因缺錢花用，竟另行起意而共同基於意
    圖為自己不法所有之概括犯意聯絡，興起持午○○所有、客
    觀上足供兇器使用之尖刀1支而犯強盜罪之意，（一）為脫
    免警方查緝，先於94年9月22日晚間10時許，在南投縣南投
    市○○○路186號前，由午○○把風，辰○○則趁被害人楊錦
    雲所使用之車牌號碼Y5-9109號自小貨車（所有人則為蔡明
    位）車門未上鎖且鑰匙未拔起之際，徒手啟動電門竊取該自
    小貨車，得手後並由辰○○駕駛該自小貨車搭載午○○離開
    現場，（二）嗣於94年9月24日凌晨1時起至同日凌晨4時40
    分止，由辰○○駕駛前揭竊得之Y5-9109號自小貨車，搭載
    午○○至附表二編號1至3所示之地點，以如附表二編號1至3
    所示之強暴方式，至使如附表二編號1至3所示之被害人賴雅
    萍等人不能抗拒，而強取或使其交付如附表編號1至3所示之
    財物；（三）又於94年9月29日凌晨1時起至同日凌晨2時止
    ，辰○○及午○○復承前攜帶客觀上足供兇器使用之尖刀1
    支而犯強盜罪之概括犯意、以及剝奪他人行動自由之犯意聯
    絡，於附表二編號4所示之時間、地點，以附表二編號4所示
    之方式，強押乙○○留置於其所有之車號1970—KY之自小客
    車上，而剝奪乙○○之行動自由，並以如附表二編號4至6所
    示之強暴方式，致使附表二編號4至6所示之被害人乙○○等
    人不能抗拒，而強取或使其交付如附表二編號4、6所示之財
    物（附表二編號5部分，因被害人呼救而未遂）。辰○○及
    午○○強盜前揭財物得手後，由午○○駕駛上開強盜所得之
    車號1970—KY號自小客車，搭載辰○○及遭強行置於該自小
    客車內之乙○○返回員林鎮，前往員林鎮莒光陸橋下分贓，
    辰○○分得現金1,500元並自行離去，午○○於取得現金1,
    500元及前揭強盜所得之手機後，駕駛上開自小客車，於同
    日凌晨2時30分許，搭載乙○○至彰化縣警察局員林分局前
    釋放，共計剝奪其行動自由達1個小時半之久，乙○○見機
    不可失，旋即至彰化縣警察局員林分局報警，為警當場查獲
    正在上開自小客車上休息之午○○，並循線查獲辰○○。
三、又辰○○於94年10月6日因上開強盜案件為警查獲後，於有
    偵查犯罪職權之員警未發覺其有竊盜犯行前，主動向警方自
    首有附表一所示之竊盜犯行，並帶同警方至棄置地點尋獲竊
    得之贓物，而接受裁判。
四、案經彰化縣警察局員林分局報請臺灣彰化地方法院檢察署檢
    察官偵查起訴，暨彰化縣警察局員林、溪湖分局報請臺灣臺
    中地方法院檢察署檢察官移送併辦。
    理  由
一、訊據被告辰○○對於上開攜帶兇器竊盜、夜間侵入住宅、毀
    越門扇及攜帶兇器竊盜、普通竊盜、攜帶兇器強盜既遂、攜
    帶兇器竊盜未遂之犯行，於本院準備程序及審理時均坦承不
    諱，核與共犯午○○於警詢、偵訊中之供述及證述相符，且
    經證人即被害人乙○○、卯○○於警詢、偵訊中、證人即被
    害人壬○○、楊錦雲、巳○○、子○○、癸○○、丁○○、
    甲○○、戌○○、辛○○、未○○、寅○○、丙○○、酉○○、申○○於警詢中、證人即祥友通訊有限公司負責人林育
    寬、蕭宥宬、劉丙暘、廖漢彰於警詢中證述屬實，且有贓物
    認領保管單5紙（被害人乙○○所有之車號1970—KY自小客
    車、被害人卯○○所有之NOKIA手機1支【內含0000000000號
    SIM卡】、被害人子○○所有之手機1支、被害人甲○○所有
    之車號PM—5135號自小客車、NC—2651號車牌2面）、車輛
    尋獲電腦輸入單1紙（被害人乙○○所有之車號1970—KY 自
    小客車）、查詢車輛認可資料7紙（車號IH—7629、Y5-9109
    、JQI—961號、PM—3153號、NC—2651、BV—4865、M5—96
    17號）、手機買賣同意書1紙、現場及銷贓地點照片、手機
    0000000000號通聯記錄1份在卷可稽，足見被告之自白與事
    實相符，本件事證明確，被告上開犯行堪以認定。
二、按刑法第321條第1項第3款之攜帶兇器竊盜罪，係以行為人
    攜帶兇器竊盜為其加重條件，此所謂兇器，其種類並無限制
    ，凡客觀上足對人之生命、身體、安全構成威脅，具有危險
    性之兇器均屬之，且祇須行竊時攜帶此種具有危險性之兇器
    為已足，並不以攜帶之初有行兇之意圖為必要。螺絲起子為
    足以殺傷人生命、身體之器械，顯為具有危險性之兇器（最
    高法院79年台上字第5253號判例意旨可參）。次按強盜罪以
    強暴、脅迫等方法，至使不能抗拒為構成要件之一，當然含
    有妨害被害人自由之性質，故犯強盜罪而有妨害被害人之自
    由時，是否另論以妨害自由罪名，應就行為人之全部犯罪行
    為實施過程加以觀察。倘妨害自由行為時，強盜行為尚未著
    手實施，可依其情形認為妨害自由、強盜犯罪間具有方法結
    果之牽連關係；若強盜犯行業已著手實施，則所為強暴、脅
    迫等非法方法剝奪被害人行動自由行為，應包括在強盜行為
    之內，無另行成立刑法第302條第1項之妨害自由罪之餘地（
    最高法院92年度台上字第2184號判決意旨可資參照）；末按
    共同實施犯罪行為之人，在合同意思範圍以內，各自分擔犯
    罪行為之一部，相互利用他人之行為，以達其犯罪之目的者
    ，即應對於全部所發生之結果，共同負責（最高法院28年上
    字第3110號判例意旨參見）。查被告辰○○及共犯午○○於
    為如附表一編號4、5、12所示之竊盜犯行時，所攜帶之扳手
    、破壞剪及螺絲起子，及為如附表二編號1至6所示之強盜犯
    行時，所攜帶之尖刀1把，無論被告等主觀上是否旨在行兇
    抑僅便利行竊或強盜，客觀上均為足以殺傷人生命、身體之
    器械，顯為具有危險性之兇器。故核被告辰○○就犯罪事實
    欄一所示之犯行，係犯刑法第320條第1項之普通竊盜罪（即
    附表一編號1至3、6至10、12）、刑法第321條第1項第3款之
    攜帶兇器竊盜罪（即附表一編號4、5）及同項第1、2、3款
    之攜帶兇器、毀越門扇、夜間侵入住宅竊盜罪（即附表一編
    號11）；就犯罪事實欄二（一）所示之犯行，係犯刑法第32
    0條第1項之普通竊盜罪；就犯罪事實欄二（二）、（三）所
    示之犯行，係犯刑法第330條第1項之攜帶兇器強盜罪（附表
    二編號1至4、6）及刑法第330條第2項之攜帶兇器強盜未遂
    罪（附表二編號5）；且其等強行令被害人乙○○留在其等
    強盜所得之車號1970—KY號之自小客車上（見附表二編號1
    ），係犯刑法第302條第1項之剝奪人之行動自由罪。被告與
    共犯午○○就上開普通竊盜、攜帶兇器竊盜、攜帶兇器、毀
    越門扇、夜間侵入住宅竊盜、攜帶兇器強盜、攜帶兇器強盜
    未遂及剝奪人之行動自由罪之犯行，均有犯意之聯絡及行為
    之分擔，為共同正犯。被告先後多次犯如犯罪事實欄一（即
    附表一）所示之竊盜犯行，及犯罪事實欄二（二）、（三）
    （即附表二）所示之攜帶兇器強盜犯行，均時間緊接，方法
    相同，觸犯係基本構成要件相同之罪名，顯均基於概括之犯
    意為之，應依連續犯之規定論以較重之攜帶兇器、毀越門扇
    、夜間侵入住宅竊盜之一罪，及較重之攜帶兇器強盜之一罪
    ，並均依法加重其刑。按上訴人等於夜間潛入某甲家中，將
    某甲所有財物及其妻某乙所有之國民身分證一併竊去，其所
    竊取者雖屬兩人之財物，但係侵害一個監督權，不生一行為
    觸犯數罪名問題（最高法院62年台上字第407號判例意旨參
    照），則舉重以明輕，倘所竊盜之物僅為單一所有權，縱該
    物係由他人監督，既僅侵害一個財產監督權，亦不生一行為
    觸犯數罪名之問題。是被告於犯罪事實欄二（一）所竊盜之
    車牌號碼Y5—9109號自小貨車，雖車籍登記之車主為蔡明位
    ，實際使用人即監督權人為楊錦雲，但依上開說明，應僅犯
    普通竊盜罪之單純一罪。被告與共犯午○○所犯犯罪事實欄
    二（一）所示之竊盜犯行，其目的在於供作犯罪事實欄二（
    二）所示之攜帶兇器強盜犯行之交通工具，且可避免警方查
    緝，是其等所犯上開二罪間，有方法結果之牽連犯關係，應
    從一重之攜帶兇器強盜罪論處。又被告與共犯午○○共同基
    於剝奪人行動自由之犯意聯絡，先由被告持尖刀1把進入被
    害人乙○○所有之車號1970—KY之自小客車上，控制乙○○
    之行動後，共犯午○○進入前座開車，嗣由被告喝令乙○○
    將身上之財物交出，惟於乙○○將財物交出後，仍不讓乙○○離去，剝奪其行動自由約1小時半之久，揆諸前揭最高法
    院92年度台上字第2184號判決意旨，應認其等二人所犯之剝
    奪人之行動自由罪及攜帶兇器強盜罪之間，有方法結果之牽
    連犯關係，亦應從一重之攜帶兇器強盜罪論處。至被告及共
    犯午○○所犯上開連續攜帶兇器、毀越門扇、夜間侵入住宅
    竊盜罪，與連續攜帶兇器強盜罪二罪間，犯意各別，行為不
    同，應分論併罰。
三、查被告於85年間，因竊盜案件，經本院於85年10月8日以85
    年度易字第1877號判決判處有期徒刑7月在案，嗣經提起上
    訴，經臺灣高等法院臺中分院於85年12月26日以85年度上易
    字第2660號判決上訴駁回而確定；嗣因違反麻醉藥品管理條
    例案件，於86年2月26日經本院以85年度易字第2630號判決
    判處有期徒刑6月確定；又因過失致死案件，於86年6月2日
    經本院以86年度交訴字第2號案件判處有期徒刑1年確定，三
    案經定應執行有期徒刑1年10月，於90年3月25日縮短刑期而
    執行完畢，其受有期徒刑之執行完畢，5年以內再犯本件有
    期徒刑以上之罪，為累犯，關於其所犯攜帶兇器、毀越門扇
    、夜間侵入住宅竊盜罪及攜帶兇器強盜罪部分，均應依法加
    重其刑。又被告於94年10月6日因上開強盜案件為警查獲後
    ，於有偵查犯罪職權之員警未發覺其有竊盜犯行前，主動向
    彰化縣警察局員林分局員警自首有附表一所示之竊盜犯行，
    並帶同警方至棄置地點尋獲竊得之贓物，而接受裁判，其所
    犯連續攜帶兇器、毀越門扇、夜間侵入住宅竊盜罪部分，應
    依刑法第62條前段之規定減輕其刑，並依刑法第71條第1項
    之規定，先加後減之。
四、公訴人雖僅就附表一編號7所示之竊盜犯行，及附表二編號4
    至6所示之攜帶兇器強盜之犯行提起公訴，然檢察官就犯罪
    事實一部起訴者，效力及於全部，本件被告如附表一編號7
    除外之其餘竊盜犯行，與前揭論罪科刑之附表一編號7所示
    之竊盜犯行，有連續犯之裁判上一罪關係；而被告如附表二
    編號1至3所示之強盜犯行，與前揭論罪科刑之附表二編號4
    至6所示之強盜犯行，亦有連續犯之裁判上一罪之關係；而
    被告如附表二（一）所示之竊盜犯行，則與附表二編號1至3
    所示之強盜犯行，有牽連犯之裁判上一罪關係；至被告對於
    被害人乙○○之妨害自由犯行，亦與附表二編號4所示之強
    盜犯行，有牽連犯之裁判上一罪關係，均如前述，本院自應
    就公訴人其餘未起訴之部分一併加以審判。爰審酌被告有竊
    盜、麻藥、過失致死、毒品、妨害性自主等多項前科，素行
    非佳，且正值青年卻不思上進，沈迷於毒品之中，因而缺錢
    花用致犯本案之犯罪動機、目的、手段，其竊盜行為造成被
    害人財物之損失，而強盜行為對被害人心理造成永難抹滅之
    恐怖記憶、所獲財物價值及所生損害，暨其於偵訊中及本院
    準備程序中數度否認犯行，辯稱其於強盜過程中昏睡云云，
    嗣始坦承犯行之犯後態度等一切情狀，分別量處如主文所示
    之刑，以示警懲。
五、又扣案之尖刀1把及鑰匙1支，分別為共犯午○○所有及被告
    所有，且供其等犯攜帶兇器強盜及竊盜犯行所用之物，業據
    被告供承在卷，爰依刑法第38條第1項第2款之規定宣告沒收
    。至附表一編號4、5、11所示之扳手、破壞剪及螺絲起子各
    1支，雖分別為共犯午○○及被告所有，惟並未扣案且業已
    滅失，為免執行之困難，爰不另宣告沒收，附此敘明。
六、又併案意旨另以：（一）於94年9月24日上午6時，由被告辰
    ○○駕駛附表一編號7所竊得之車號IH—7629號自小客車，
    搭載午○○，行經雲林縣四湖鄉下鹿場村66號前，見戊○○
    1 人背其孫散步，二人認有機可乘，遂由辰○○將上開自小
    客車駛至戊○○旁，推由午○○下車，佯稱問路，而趁戊○○不及注意之際，強取戊○○頭上之金項鍊1條，得手後旋
    即上車，再由辰○○迅速駕車離去。（二）被告辰○○與午
    ○○共同意圖為自己不法之所有，於94年8月中旬凌晨2時許
    ，由辰○○騎乘車牌號碼不詳之機車搭載午○○，至彰化縣
    員林鎮○○路45號，由午○○負責把風，辰○○則徒手爬上
    圍牆，將酉○○架設在圍牆上之監視器鏡頭拔下，而竊取該
    監視器鏡頭得手，而認被告分別涉有刑法第326條第1項之搶
    奪罪及刑法第320條第1項之竊盜罪。公訴人認被告涉有上開
    犯行無非係以共犯午○○於警詢及偵訊中之供述以為據。惟
    查：上開犯罪事實業據被告堅詞否認，且證人戊○○於警詢
    中及本院審理時均證稱：伊只認得行搶之人，並沒有看到駕
    駛的人是誰等語，而證人即共犯午○○於本院審理時證稱：
    伊於94年9月24日上午6時是與綽號「阿進」之人共同去搶奪
    的，並非與被告一同搶奪，且94年8月中旬竊取酉○○之監
    視器亦為伊自己一人所為等語，此外本院復查無其他積極證
    據足認被告確有上開搶奪及竊盜犯行，無從證明被告犯罪，
    此部分應退由檢察官另行處理。
據上論斷，應依刑事訴訟法第299條第1項前段，刑法第28條、第
56條、第302條第1項、第320條第1項、第321條第1項第3款、同
條項第1、2、3款、第330條第1項、第55條、第47條、第62條前
段、第51條第5款、第38條第1項第2款，罰金罰鍰提高標準條例
第1條前段，判決如主文。
中    華    民    國    95    年    6     月    1     日
              刑事第二庭  審判長法  官  石馨文
                                法  官  李水源
                                法  官  黃齡玉
以上正本證明與原本無異。
如不服本判決，應於判決送達後10日內，向本院提出上訴狀（ 須
附繕本 ）。
告訴人或被害人對於判決如有不服具備理由請求檢察官上訴者，
其上訴期間之計算係以檢察官收受判決正本之日期為準。
中    華    民    國    95    年    6     月    1     日
                                書記官  施嘉玫
中華民國刑法第302條
(剝奪他人行動自由罪)
私行拘禁或以其他非法方法，剝奪人之行動自由者，處 5 年以下
有期徒刑、拘役或 300 元以下罰金。
因而致人於死者，處無期徒刑或 7 年以上有期徒刑，致重傷者，
處 3 年以上 10 年以下有期徒刑。
第 1 項之未遂犯罰之。
中華民國刑法第320條
(普通竊盜罪、竊佔罪)
意圖為自己或第三人不法之所有，而竊取他人之動產者，為竊盜
罪，處 5 年以下有期徒刑、拘役或 500 元以下罰金。
意圖為自己或第三人不法之利益，而竊佔他人之不動產者，依前
項之規定處斷。
前二項之未遂犯罰之。
中華民國刑法第321條
犯竊盜罪而有左列情形之一者，處 6 月以上、 5 年以下有期徒
刑：
一  於夜間侵入住宅或有人居住之建築物、船艦或隱匿其內而犯
    之者。
二  毀越門扇、牆垣或其他安全設備而犯之者。
三  攜帶兇器而犯之者。
四  結夥三人以上而犯之者。
五  乘火災、水災或其他災害之際而犯之者。
六  在車站或埠頭而犯之者。
前項之未遂犯罰之。
中華民國刑法第330條
犯強盜罪而有第 321 條第 1 項各款情形之一者，處 7 年以上有
期徒刑。
前項之未遂犯罰之。
附表一
┌───┬──────┬──────┬────────────┬───────────────────┬─────┬───────────┐
│編 號 │行   為  人 │犯 罪 時 間 │ 犯    罪    地      點 │      犯       罪      手      段     │ 被 害 人 │犯  罪  所  得  財  物│
├───┼──────┼──────┼────────────┼───────────────────┼─────┼───────────┤
│  1   │辰   ○  ○ │94年8月中旬 │彰化縣員林鎮○○路45號  │辰○○夥同午○○共乘機車（車牌號碼不詳│ 酉 ○ ○ │監視器鏡頭1台（價值約 │
│      │午   ○  ○ │某日凌晨2時 │                        │）至犯罪地點，趁無人之際，由午○○把風│          │新臺幣5000元）        │
│      │            │許          │                        │，而辰○○攀爬上圍牆，徒手竊取被害人架│          │                      │
│      │            │            │                        │設於圍牆上之監視器鏡頭。              │          │                      │
├───┼──────┼──────┼────────────┼───────────────────┼─────┼───────────┤
│  2   │辰   ○  ○ │94年8月21日 │彰化縣員林鎮○○路65巷  │辰○○、午○○各騎乘1部機車（車牌號碼 │ 庚 ○ ○ │監視器鏡頭2支、車牌號 │
│      │午   ○  ○ │凌晨3時許   │17號                    │不詳）至犯罪地點附近，再徒步走至犯罪  │ 己 ○ ○ │碼KKT-238號重機車1部  │
│      │            │            │                        │地點，趁無人之際，利用置於該處之樓梯，│          │                      │
│      │            │            │                        │徒手竊取該建物外牆之庚○○所有之監視器│          │                      │
│      │            │            │                        │鏡頭2支，得手後，再由午○○以自備之鑰 │          │                      │
│      │            │            │                        │匙打開置於該處之己○○所有之車牌號碼  │          │                      │
│      │            │            │                        │KKT-238 號重機車之開關，由辰○○騎走。│          │                      │
├───┼──────┼──────┼────────────┼───────────────────┼─────┼───────────┤
│  3   │辰   ○  ○ │94年8月24日 │彰化縣員林鎮○○街66號  │由午○○負責把風，辰○○持自備之鑰匙，│ 甲 ○ ○ │車牌號碼PM-3153號自小 │
│      │午   ○  ○ │凌晨2時許   │                        │竊取被害人所有之車牌號碼PM-3153號自小 │          │客車1輛（價值約新臺幣 │
│      │            │            │                        │客車得逞。                            │          │20000元）             │
├───┼──────┼──────┼────────────┼───────────────────┼─────┼───────────┤
│  4   │辰   ○  ○ │94年8月27日 │彰化縣永靖鄉○○村○○街│由辰○○負責把風，午○○以其所有、客觀│ 戌 ○ ○ │車牌號碼NC-2651號自小 │
│      │午   ○  ○ │上午8時許   │49號                    │上足供兇器使用之扳手1支（業已滅失而未 │          │客車之車牌2面         │
│      │            │            │                        │扣案），竊取被害人所有之車牌號碼NC-265│          │                      │
│      │            │            │                        │1號自小客車車牌2面，得逞後將該車牌懸掛│          │                      │
│      │            │            │                        │於所竊得之車牌號碼PM-3153號自小客車上 │          │                      │
│      │            │            │                        │使用。                                │          │                      │
├───┼──────┼──────┼────────────┼───────────────────┼─────┼───────────┤
│  5   │辰   ○  ○ │94年8月下旬 │彰化縣員林鎮○○路○段542│由辰○○駕駛汽車搭載午○○至犯罪地點，│ 丑 ○ ○ │電子遊戲機台1台       │
│      │午   ○  ○ │某日晚間11時│號                      │由午○○負責把風，辰○○持其所有、客觀│          │（價值約新臺幣15000元 │
│      │            │許          │                        │上足供兇器使用之破壞剪1支（業已滅失而 │          │）                    │
│      │            │            │                        │未扣案），剪斷固定該電子遊戲機台之鐵鍊│          │                      │
│      │            │            │                        │，再由辰○○、午○○共同將被害人所有之│          │                      │
│      │            │            │                        │該機台搬至其所駕駛之汽車上。          │          │                      │
├───┼──────┼──────┼────────────┼───────────────────┼─────┼───────────┤
│  6   │辰   ○  ○ │94年9月中旬 │彰化縣埤頭鄉○○○路37號│由辰○○駕駛小貨車，搭載午○○至犯罪地│ 申 ○ ○ │監視器鏡頭2台（價值約 │
│      │午   ○  ○ │某日凌晨3時 │旁之美鳳檳榔攤前        │點，再由午○○把風，辰○○徒手竊取被害│          │ 新臺幣6000元）       │
│      │            │許          │                        │人所有之監視器鏡頭2台，得手後，由楊昇 │          │                      │
│      │            │            │                        │晉駕駛該小貨車搭載午○○離開現場。    │          │                      │
│      │            │            │                        │                                      │          │                      │
├───┼──────┼──────┼────────────┼───────────────────┼─────┼───────────┤
│  7   │辰   ○  ○ │94年9月21日 │彰化縣員林鎮○○里○○街│由午○○把風，辰○○以徒手打開被害人所│ 壬 ○ ○ │車牌號碼IH-7629號自小 │
│      │午   ○  ○ │凌晨2時許   │與光明南街口            │有車牌號碼IH-7629號自小客車之後座車門 │          │客車1輛               │
│      │            │            │                        │，拿取放置在右前座置物箱之鑰匙後，竊取│          │                      │
│      │            │            │                        │該自小客車做為代步使用，得手後又將該車│          │                      │
│      │            │            │                        │棄置在快速道路旁。                    │          │                      │
├───┼──────┼──────┼────────────┼───────────────────┼─────┼───────────┤
│  8   │辰   ○  ○ │94年9月22日 │彰化縣員林鎮○○里○○路│由辰○○把風，午○○以自備之鑰匙竊取被│ 丁 ○ ○ │車牌號碼JQI-961號重機 │
│      │午   ○  ○ │晚間6時許   │2段421巷23弄10號前      │害人所有之車牌號碼JQI-961號重機車，得 │          │車1輛                 │
│      │            │            │                        │手後由午○○騎乘該重機車搭載辰○○逃逸│          │                      │
│      │            │            │                        │。                                    │          │                      │
├───┼──────┼──────┼────────────┼───────────────────┼─────┼───────────┤
│  9   │辰   ○  ○ │94年9月26日 │彰化縣北斗鎮○○路○段   │由午○○負責把風，辰○○持自備之鑰匙竊│ 辛 ○ ○ │車牌號碼BV-4865號自小 │
│      │午   ○  ○ │凌晨2時許   │694號前                 │取被害人所有之車牌號碼BV-4865號自小貨 │          │貨車1輛               │
│      │            │            │                        │車，得手後再由辰○○搭載午○○逃逸。  │          │                      │
├───┼──────┼──────┼────────────┼───────────────────┼─────┼───────────┤
│  10  │辰   ○  ○ │94年9月27日 │彰化縣田尾鄉○○路49號前│由辰○○駕駛其等前揭竊得之車牌號碼BV-4│ 未 ○ ○ │車牌號碼M5-9617號自小 │
│      │午   ○  ○ │凌晨2時許   │                        │865 號自小貨車，搭載午○○，再由午○○│          │貨車                  │
│      │            │            │                        │負責把風，辰○○則以自備之鑰匙竊取被害│          │                      │
│      │            │            │                        │人所有之車號M5-9617號自小貨車，再駕駛 │          │                      │
│      │            │            │                        │該車離去。                            │          │                      │
├───┼──────┼──────┼────────────┼───────────────────┼─────┼───────────┤
│  11  │辰   ○  ○ │94年9月27日 │彰化縣北斗鎮○○路○段470│由辰○○駕駛其等竊得之M5-9617號自小貨 │ 寅 ○ ○ │電視機2台、藝品1批、手│
│      │午   ○  ○ │凌晨2時30分 │號前                    │車，搭載午○○至犯罪地點，由午○○爬上│          │機3支及現金新臺幣2000 │
│      │            │許          │                        │2樓持其所有、客觀上足供兇器使用之螺絲 │          │元                    │
│      │            │            │                        │起子（業已滅失而未扣案）打破窗戶後，再│          │                      │
│      │            │            │                        │由其二人進入屋內竊取被害人所有之財物一│          │                      │
│      │            │            │                        │批（電視2台、藝品1批、手機3支、現金200│          │                      │
│      │            │            │                        │0元及監視器鏡頭等物）。               │          │                      │
├───┼──────┼──────┼────────────┼───────────────────┼─────┼───────────┤
│  12  │辰   ○  ○ │94年9月27日 │彰化縣北斗鎮○○路○段472│由辰○○駕駛竊得之M5-9617號自小貨車， │ 丙 ○ ○ │監視器鏡頭1台（價值約 │                                   │
│      │午   ○  ○ │凌晨2時45分 │號前                    │停在犯罪地點大門前把風，再由午○○爬至│          │新臺幣12000元）       │                                      │
│      │            │許          │                        │該貨車之車頂上，徒手竊取監視器鏡頭1支 │          │                      │                                  │
│      │            │            │                        │，再共同乘坐該貨車離開。              │          │                      │
└───┴──────┴──────┴────────────┴───────────────────┴─────┴───────────┘
附表二
┌───┬──────┬──────┬────────────┬───────────────────┬─────┬───────────┐
│編 號 │行   為  人 │犯 罪 時 間 │ 犯    罪    地      點 │      犯       罪      手      段     │ 被 害 人 │犯  罪  所  得  財  物│
├───┼──────┼──────┼────────────┼───────────────────┼─────┼───────────┤
│  1   │辰   ○  ○ │94年9月24日 │彰化縣和美鎮道○路與愛華│由辰○○駕駛竊得之車號Y5-9109自小貨車 │ 巳 ○ ○ │ 皮包1只，含其內之    │
│      │午   ○  ○ │凌晨1時許   │路口                    │，搭載午○○，因見巳○○獨自一人騎乘腳│          │ 現金2000元及證件     │
│      │            │            │                        │踏車行經該處，便由辰○○駕駛上開自小貨│          │                      │
│      │            │            │                        │車並將騎腳踏車之被害人攔下，再由午○○│          │                      │
│      │            │            │                        │下車，持午○○所有、客觀上足供兇器使用│          │                      │
│      │            │            │                        │之尖刀1把，架在被害人脖子上，命被害人 │          │                      │
│      │            │            │                        │交付財物，致使被害人不能抗拒而強取被害│          │                      │
│      │            │            │                        │人所有之皮包1只。所得現金由辰○○及蕭 │          │                      │
│      │            │            │                        │孟智朋分花用，證件則由午○○將之丟棄於│          │                      │
│      │            │            │                        │彰化縣員林鎮○○路五汴橋下之大排水溝內│          │                      │
│      │            │            │                        │。                                    │          │                      │
├───┼──────┼──────┼────────────┼───────────────────┼─────┼───────────┤
│  2   │辰   ○  ○ │94年9月24日 │彰化縣鹿港鎮○○路○段198│由辰○○駕駛竊得之Y5-9109號自小貨車， │ 子 ○ ○ │ 皮包1只，含其內之    │
│      │午   ○  ○ │凌晨1時35分 │巷103號前               │搭載午○○，因於該處見被害人獨自一人騎│          │ 現金2200元、手機1支  │
│      │            │            │                        │乘機車，認有機可乘，便由辰○○駕車尾隨│          │ 、金項鍊1條、數位相  │
│      │            │            │                        │騎乘機車之被害人，嗣趁被害人因故下車時│          │ 機1台、證件及金融卡  │
│      │            │            │                        │，再由由午○○持其所有、客觀上足供兇器│          │                      │
│      │            │            │                        │使用之尖刀1把指向被害人，喝令被害人交 │          │                      │
│      │            │            │                        │出身上財物，致使被害人不能抗拒而將皮包│          │                      │
│      │            │            │                        │交付。得手後，金項鍊及手機由午○○取得│          │                      │
│      │            │            │                        │，數位相機則由辰○○取得，至於現金則朋│          │                      │
│      │            │            │                        │分花用。                              │          │                      │
├───┼──────┼──────┼────────────┼───────────────────┼─────┼───────────┤
│  3   │辰   ○   ○│94年9月24日 │彰化縣溪湖鎮○○路34號湖│由辰○○駕駛竊得之Y5-9109號自小貨車搭 │ 癸 ○ ○ │ 皮包1只，內含現金16, │
│      │午   ○   ○│上午4時40分 │西郵局前                │載午○○，因見被害人獨自一人於該處講手│          │ 000元，金戒指2枚，手 │
│      │            │            │                        │機，便由午○○持其所有、客觀上足供兇器│          │ 機2支、數位相機1台及 │
│      │            │            │                        │使用之尖刀1把指向被害人，並喝令被害人 │          │ 身分證、駕照、金融卡 │
│      │            │            │                        │交出身上財物，致使被害人不能抗拒而強取│          │ 等物                 │
│      │            │            │                        │被害人所有之皮包一只，得手後，由辰○○│          │                      │
│      │            │            │                        │取得金戒指1枚、手機及數位相機各1台，蕭│          │                      │
│      │            │            │                        │孟智則取得金戒指1枚及手機1台，現金則朋│          │                      │
│      │            │            │                        │分花用。至於渠等所竊得之Y5-9109號自小 │          │                      │
│      │            │            │                        │貨車，則於強盜完畢後棄置於彰化縣芬園鄉│          │                      │
│      │            │            │                        │山區。                                │          │                      │
├───┼──────┼──────┼────────────┼───────────────────┼─────┼───────────┤
│  4   │辰   ○  ○ │94年9月29日 │彰化縣員林鎮○○里○○街│由辰○○持午○○所有、客觀上足供兇器使│ 乙 ○ ○ │ 新臺幣200元、車號    │
│      │午   ○  ○ │凌晨1時許   │與四維街口              │用之之尖刀1把，先行打開被害人所有之車 │          │ 1970-KY號自小客車1輛 │
│      │            │            │                        │號1970-KY號自小客車右後座車門，進入後 │          │                      │
│      │            │            │                        │座，並持刀控制被害人，命其不准動，強行│          │                      │
│      │            │            │                        │將被害人置於上開自小客車上控制其行動，│          │                      │
│      │            │            │                        │午○○則同時打開駕駛座之右前車門進入車│          │                      │
│      │            │            │                        │內駕駛，二人嗣令坐於該車後座被害人將身│          │                      │
│      │            │            │                        │上所有財物交付，致使被害人不能抗拒而將│          │                      │
│      │            │            │                        │身上僅有之新臺幣200元交付辰○○，楊昇 │          │                      │
│      │            │            │                        │晉得手後再以繩子將被害人之雙手綑綁在前│          │                      │
│      │            │            │                        │，致使其不能抗拒，而將前開小客車移置在│          │                      │
│      │            │            │                        │渠等實力支配之下（惟辰○○於強盜被害人│          │                      │
│      │            │            │                        │財物得手後，將強盜所得之200元交還予被 │          │                      │
│      │            │            │                        │害人），並剝奪被害人之行動自由。      │          │                      │
├───┼──────┼──────┼────────────┼───────────────────┼─────┼───────────┤
│  5   │辰   ○  ○ │94年9月29日 │南投縣竹山市區某處      │由午○○駕駛強盜所得之車號1970-KY號自 │某姓名年籍│無                    │
│      │午   ○  ○ │凌晨1時30分 │                        │小客車，搭載辰○○及編號3之被害人（楊 │不詳之婦女│                      │
│      │            │許          │                        │昇晉並於後座看顧編號3之被害人），並沿 │          │                      │
│      │            │            │                        │途尋找作案目標，嗣由午○○驅車逼近獨自│          │                      │
│      │            │            │                        │騎乘機車之被害人，再由午○○持上開尖刀│          │                      │
│      │            │            │                        │1把下車指向被害人，並喝命被害人將身上 │          │                      │
│      │            │            │                        │所有財物交出，辰○○則自後座翻身至駕駛│          │                      │
│      │            │            │                        │座準備接應午○○，惟該名被害人先佯裝取│          │                      │
│      │            │            │                        │出財物，再趁機逃跑呼救，午○○見狀乃迅│          │                 ?   │
│      │            │            │                        │速上車，由辰○○駕駛該車逃逸。        │          │                      │
├───┼──────┼──────┼────────────┼───────────────────┼─────┼───────────┤
│  6   │辰   ○  ○ │94年9月29日 │雲林縣西螺鎮○○里○○路│由午○○駕駛強盜所得之車號1970-KY號自 │ 卯 ○ ○ │ 新臺幣3000元，黑色皮 │
│      │午   ○  ○ │凌晨2時許   │35號                    │小客車，搭載辰○○及編號3之被害人（楊 │          │ 包個，及其內之手機1支│
│      │            │            │                        │昇晉並於後座看顧編號3之被害人），見被 │          │ （內含門號0000000000 │
│      │            │            │                        │害人獨自1人騎乘機車返家，正準備進入家 │          │ 號之SIM卡1張）       │
│      │            │            │                        │門時，由午○○下車，辰○○則翻身至駕駛│          │                      │
│      │            │            │                        │座準備接應，午○○持尖刀指著被害人肩膀│          │                      │
│      │            │            │                        │，命其交付身上所有財物，致被害人不能抗│          │                      │
│      │            │            │                        │拒，遂打開機車置物箱，取出新臺幣3000元│          │                      │
│      │            │            │                        │交付午○○，午○○又取走被害人所有之黑│          │                      │
│      │            │            │                        │色皮包1個，得逞後坐上前開自小客車，由 │          │                      │
│      │            │            │                        │辰○○駕駛該車逃逸。                  │          │                      │
└───┴──────┴──────┴────────────┴───────────────────┴─────┴───────────┘

司法院資訊處製作；財團法人民間司法改革基金會備份。
